臺灣臺南地方法院刑事判決　　　　　　　 96年度訴字第797號
公　訴　人　臺灣臺南地方法院檢察署檢察官
被　　　告　甲○○
　　　　　　　　　　　3號
上列被告因業務侵占等案件，經檢察官提起公訴（95年度偵字第
10384號），被告於本院準備程序進行中，就被訴事實為有罪之
陳述，經本院合議庭裁定由受命法官獨任進行簡式審判程序，本
院判決如下：
    主  文
甲○○連續意圖為自己不法之所有，而侵占對於業務上所持有之
物，處有期徒刑壹年肆月。緩刑肆年。減為有期徒刑捌月。緩刑
肆年。又附表肆所示之印文、署押，均沒收。
    事  實
一、甲○○自民國81年2月間起任職於南都汽車股份有限公司（
    下稱南都公司）新營營業所擔任業務代表職務，除負責車輛
    銷售外，並從事收受款項並辦理相關保險及車輛貸款及交車
    等相關事宜，為從事業務之人。然於92年8月間因為家人償
    還債務以及有客戶及同事以貸款方式向南都公司購買車輛即
    擔任保證人，並因該客戶及同事未正常繳款而遭公司扣薪致
    經濟窘困，即基於意圖為自己不法所有、使公務員登載不實
    、偽造私文書、行使偽造私文書、詐欺取財之概括犯意，自
    92年8月間起，於附表壹、貳、參所示之時間，利用其與購
    車客戶間之關係，或將購車客戶所繳付之車款扣除頭期款外
    之款項均侵占入己，即冒用附表壹所示客戶之名，向南都公
    司辦理購車分期貸款，使南都公司陷於錯誤而同意貸款，藉
    此詐領貸款金；或見購車客戶辦理分期貸款時，除將客戶所
    繳付之部分車款侵吞外，又提高客戶之貸款金額，使南都公
    司陷於錯誤，誤以為客戶所欲貸款之款項，而交付之，因而
    詐得差額款項，並為掩飾侵占之犯行，偽造、變造客戶名義
    辦理動產擔保交易附條件買賣，利用不知情之南都公司法務
    人員或和潤公司之承辦人員持向相關公路監理單位承辦之公
    務人員辦理附條件買賣登記事宜，並使相關承辦之公務人員
    將該不實事項登載於其所掌管之公文書上；另為客戶辦理相
    關保險事宜，除侵占保戶繳交之保費外，而冒用客戶名義分
    別向南都公司、和潤企業股份有限公司（下稱和潤公司）辦
    理分期手續等之具體行為如下：
（一）甲○○意圖為自己不法所有之概括犯意，於附表壹編號一
      至六號之時間，先後將附表壹編號一號至六號之客戶所繳
      付購買車輛之費用，僅將頭期款部分繳付南都公司，其餘
      款項均變易持有為所有之意思，均侵占入己，供己周轉使
      用，並為掩飾侵占犯行，而基於詐欺取財、行使偽造文書
      之概括犯意，未經附表壹編號一號至六號所示邱玲玲等人
      之同意，先於不詳時間、地點，利用所保管附表壹編號四
      號之陳碧霞印章之機會，另利用不知情之刻印業者，偽刻
      附表壹編號一號至三號及五號、六號所示邱玲玲等人之印
      章後，於附表壹所示時間，以附表壹所示之方式在附條件
      買賣契約書、動產擔保交易附條件買賣設定登記申請書上
      ，偽造各該立約人名稱、車輛年份、型式、引擎號碼、車
      牌號碼、分期付款總價、分期價款、擔保債權金額等事項
      ，而在附條件買賣契約書對保人欄、立契約書人欄及動產
      擔保交易附條件買賣設定登記申請書債務人欄上偽造附表
      壹編號一號至六號所示之人之署名及蓋用偽造之印章而偽
      造印文。並將偽造完成之附條件買賣契約書、設定登記書
      等資料交予南都公司而行使，足以生損害於附表壹編號一
      號至六號所示之購車車主及保證人，復利用不知情之南都
      公司內之法務人員，持甲○○所偽造附表壹編號一至六號
      所示內容之附條件買賣契約書分別寄送附表壹所示之監理
      單位辦理動產擔保交易附條件買賣交易設定登記，由不知
      情相關監理單位之公務員，將該不實事項登載於其所掌管
      之登記簿內並公告，足以生損害附表壹編號一號至六號所
      示之車主、南都公司及相關監理機關對於附條件買賣管理
      之正確性。
（二）甲○○仍承前開意圖為自己不法所有及行使變造私文書之
      概括犯意，藉附表貳編號一號至十一號之被害人以分期付
      款方式向南都公司購買車輛之機會，於附表貳所示時間，
      將附表貳編號一號至十一號所示被害人事前簽名、蓋印之
      空白附條件買賣契約書、動產擔保交易附條件買賣設定登
      記申請書上，超越被害人所實際欲分期之款項限度內填寫
      如附表貳所示之不實之分期金額後將附表貳編號一至十一
      號所示被害人所繳付部分款項差額侵占入己使用，並將附
      表貳所示偽造之私文書持向南都公司承辦人員行使，表示
      附表貳編號一至十一號之被害人所欲分期之款項，足生損
      害於南都公司及附表貳編號一至十一號等人，並使不知情
      之南都公司承辦人員，將附表貳所示之偽造附條件買賣契
      約書製作不實之動產擔保交易附條件買賣設定登記申請書
      向附表貳所示公路監理單位承辦人員辦理動產附條件買賣
      設定登記而行使之，使該管公務人員於申請登記書上核章
      後發還南都公司，並將附表貳所示車輛有設定動產附條件
      買賣之不實事項及附表貳所示車輛不實之擔保金額登錄於
      公務所掌管之電腦動產擔保審核處理畫面，另刊登於交通
      部公路局公報，足以生損害附表貳所示之被害人及公路監
      理機關對於車籍資料管理之正確性。
（三）甲○○仍承前開意圖為自己不法所有及行使變造私文書之
      概括犯意，並未將附表參所示被害人繳付之保險費繳付予
      南都公司以辦理保險事宜，而均侵占入己使用，並為掩飾
      侵占犯行，而於附表參所示之時間，以附表參所示之方式
      ，偽造附表參所示之委託投保汽車險暨保費付款約定書，
      並將該偽造之文書持交予南都公司表示附表參所示被害人
      以分期方式繳納保險費而行使之，足以生損害於南都公司
      及附表參所示之被害人。
（四）甲○○於附表壹至附表參所侵占被害人繳付之汽車款項及
      保險費用等金額，共計新臺幣（下同）2,656,350元
（五）嗣經南都公司發現客戶未依約繳付分期款項進行催款，因
      被害人質疑後即進行追查，而查悉前情。
二、案經南都汽車公司訴由臺灣臺南地方法院檢察署檢察官偵查
    起訴。
    理  由
一、本案被告甲○○所犯刑法第336條第2項之業務侵占罪、刑法
    第216條、第210條行使偽造、變造私文書及刑法第214條使
    公務員登載不實罪等，均非死刑、無期徒刑或最輕本刑有期
    徒刑3年以上之罪，亦非高等法院管轄第一審案件，且於96
    年8月2日進行準備程序進行中，被告先就被訴事實為有罪之
    陳述，經告知被告簡式審判程序之旨，並聽取檢察官及被告
    之意見後，本院合議庭裁定進行簡式審判程序，是本案之證
    據調查，依刑事訴訟法第273條之2規定，不受同法第159條
    第1項、第161條之2、第161條之3、第163條之1及第164條至
    第170條規定之限制，合先敘明。
二、上揭犯罪事實，業據被告於警詢、檢察官偵查中及本院審理
    中均坦承不諱，核與告訴代理人丙○○之指述與證人即附表
    壹至附表參所示被害人等人分別於警詢及偵查中證述之情節
    相符，復有被害人邱玲玲、蔡佳瑜、胡惠凰、陳碧霞、邱陳
    麗雲、邱暄文、陳黃玉花、楊慶章、吳政軒、黃夜月、黃皆
    傳、賴彤渝、吳美玲、林永騰、廖健隆、張彩真、王泰山等
    與南都公司簽訂之附條件買賣契約書及動產擔保交易附條件
    買賣設定登記申請書各1份，交通部公路總局嘉義區監理所9
    6年4月4日嘉監車字第0960104832號函、交通部公路總局嘉
    義區監理所臺南監理站96年4月4日嘉監南字第0960107560號
    函、交通部公路總局嘉義區監理所新營監理站96年4月9日嘉
    監營字第0960101605號函、交通部公路總局嘉義區監理所麻
    豆監理站96年4月9日嘉監麻字第0960104298號函、交通部公
    路總局臺中區監理所彰化監理站96年4月11日中監彰字第096
    0007846號函、交通部公路總局臺中區監理所96年4月2日中
    監車字第0960013385號函等函覆之動產擔保交易設定登載程
    序、登載項目等相關資料，被害人吳美玲、林永騰、廖健隆
    、王泰山之委託投保汽車險暨保費付款約定書各1份資料均
    附卷可憑，綜上，足認被告之自白與事實相符，而可採信。
    本件被告犯行事證明確，堪以認定。
三、按刑法於94年2月2日修正通過，由總統以華總一義字第0940
    0014901號令公佈，並自95年7月1日起施行，其中與被告本
    案應適用法條相關部分為第2條、牽連犯（第55條）、連續
    犯（第56條）、緩刑（第74條）等刑罰法律。按行為後法律
    有變更者，適用行為時之法律，但行為後之法律有利於行為
    人者，適用最有利於行為人之法律，現行刑法第2條第1項定
    有明文。此條規定乃與刑法第1條罪刑法定主義契合，而貫
    徹法律禁止溯及既往原則，係規範行為後法律變更所生新舊
    法律比較適用之準據法，是刑法第2條本身雖經修正，但刑
    法第2條既屬適用法律之準據法，本身尚無比較新舊法之問
    題，應一律適用裁判時之現行刑法第2條規定以決定適用之
    刑罰法律，先予辨明。又以本次刑法修正之比較新舊法，應
    就罪刑有關之共犯、未遂犯、想像競合犯、牽連犯、連續犯
    、結合犯，以及累犯加重、自首減輕暨其他法定加減原因（
    如身分加減）與加減例等一切情形，綜其全部罪刑之結果而
    為比較，有最高法院95年5月23日95年度第8次刑庭會議決議
    可資參照。
（一）本次新修正施行之刑法，將修正前刑法第55條後段有關牽
      連犯之規定刪除，此刪除雖非屬犯罪構成要件之變更，但
      亦已影響行為人刑罰之法律效果，亦屬法律有變更，比較
      新、舊法結果，修正後之規定被告將適用數罪併罰，自非
      較有利於被告，應依刑法第2條第1項前段之規定，適用較
      有利於被告之行為時法律（即舊法）論以牽連犯，從一重
      處斷，較有利於被告。
（二）又修正施行後之刑法，亦同時刪除舊法第56條連續犯之規
      定，而修正前刑法第56條規定：「連續數行為而犯同一之
      罪名者，以一罪論。但得加重其刑至二分之一」，連續犯
      在本質上應屬數罪，僅係基於訴訟經濟或責任吸收原則之
      考量，而論以一罪，是以行為人若基於概括之犯意，而以
      連續數行為犯基本構成要件相同之罪名，依修正前刑法之
      規定，僅論以一罪，並就論處之最高刑度得加重至法定最
      高本刑二分之一，惟如連續犯廢除後，則因被告所為本係
      數行為，則應論以數罪，並以數罪併罰定其應執行之刑。
      是以，比較新、舊法結果，仍應適用較有利於被告之行為
      時法律即舊法論以連續犯。
（三）修正前刑法分則編有關罰金刑之貨幣單位係銀元；且依刑
  　　法分則編應處罰金者，應適用罰金罰鍰提高標準條例第1
    　條之規定。亦即應按各該具體條文制定或修正之先後，定
      其提高之倍數。惟被告行為後，刑法施行法增訂第1條之1
      ，於同年6月14日經總統公布，並自同年7月1日起施行；
      該條規定：「中華民國94年1月7日刑法修正施行後，刑法
      分則編所定罰金之貨幣單位為新臺幣。94年1月7日刑法修
      正時，刑法分則編未修正之條文定有罰金者，自94年1月7
      日刑法修正施行後，就其所定數額提高為30倍。但72年6
      月26日至94年1月7日新增或修正之條文，就其所定數額提
      高為3倍」。亦即自95年7月1日起，刑法分則編所定罰金
      之貨幣單位，由原來之銀元改為新臺幣；且94年1月7日刑
      法修正時，刑法分則編未修正之條文定有罰金者，自95年
      7月1日起，有關罰金之數額提高為30倍。被告所犯之業務
      侵占罪有罰金刑之處罰，且自24年7月1日公布施行後，即
      未再修正，依增訂刑法施行法第1條之1之規定，其罰金以
      新台幣為單位，數額應提高30倍，此與修正前之罰金以銀
      元為單位，適用罰金罰鍰提高標準條例之結果應提高10
      倍者，對被告而言，並無不利（新臺幣與銀元之比例為1
      ：3，換算結果，亦為30倍），依修正後刑法第2條第1項
      前段之規定，自應適用修正前之規定。
四、核被告侵占屬於其業務上所持有本應繳回告訴人公司之客戶
    所繳付購買車輛之車款及委託告訴人公司辦理保險事宜之保
    險費等費用部分，係犯刑法第336條第2項之業務侵占罪；其
    於附表壹至附表參所示被害人之動產擔保之附條件買賣契約
    書、設定登記申請書、委託投保汽車險暨保費付款約定書上
    ，使用偽刻被害人名義之印章偽造印文、偽造簽名或偽造捺
    印，及逾越被害人之授權而提高辦理分期付款金額部分，均
    為偽造上開私文書並行使之部分，係犯同法第216條、第210
    條之行使偽造私文書罪；被告以附表壹至附表參所示之偽造
    私文書，使不知情之南都公司承辦人員，持之向附表壹及附
    表貳所示公路監理單位承辦人員辦理動產附條件買賣設定登
    記，使該管公務人員於申請登記書上核章後發還南都公司，
    並將附表壹所示車輛有設定動產附條件買賣之不實事項及附
    表貳所示車輛不實之擔保金額登錄於公務所掌之電腦動產擔
    保審核處理畫面，另刊登於交通部公路局公報，足以生損害
    於附表壹及附表貳所示之被害人及公路監理機關對於車籍資
    料管理之正確性，則係犯同法第214條之使公務員登載不實
    罪。被告前開偽造被害人之印章後持以蓋印而生偽造之印文
    ，又偽造被害人之簽名、或偽造被害人捺印等均為偽造私文
    書之階段行為，而偽造私文書之低度行為應為行使之高度行
    為所吸收，均不另論罪；另被害人利用不知情之刻印店偽造
    被害人之印章，及不知情之承辦人員行使偽造私文書等部分
    均為間接正犯。被告上開業務侵占、行使偽造私文書及使公
    務員上登載不實之犯行，均時間緊接、方法相同，犯罪構成
    要件亦各相同，應依修正前56條規定，各自適用連續犯而各
    論以一罪，被告其所犯上開連續業務侵占罪、連續行使偽造
    私文書罪及使公務員登載不實罪之間，有方法結果之牽連關
    係，依修正前刑法第55條後段之規定，應從較重之連續業務
    侵占罪處斷。爰審酌被告身為從事業務之人，本應善盡其職
    務，竟為圖私利，將業務上所持有應交予告訴人公司之款項
    予以侵占入己，侵占金額高達2,656,350元，復偽造不實之
    私文書交付告訴人而藉以掩蓋犯行，使不知情之告訴人公司
    承辦人員持向該管公務員登記，不僅損害他人權益，更嚴重
    影響公路監理機關對於車籍資料管理之正確性，所造成之侵
    害程度非低，惟念其犯後尚知坦承犯行，犯後態度尚佳等一
    切情狀，量處如主文所示之刑。查被告素行良好，並無前案
    紀錄，有臺灣高等法院被告前案紀錄表在卷可稽，本院考量
    被告因家庭經濟及為友人擔任保證人等因素致經濟窘困而一
    時失慮，致罹刑典，事後坦承犯行，深具悔意，並盡其經濟
    上所能償還被害人即告訴人所受部分損害，告訴代理人亦當
    庭向本院表示願予被告機會之意思（見本院96年8月2日筆錄
    ），經此罪刑之宣告後，被告應已能知警惕而無再犯之虞，
    本院因認所宣告之刑以暫不執行為適當，併予宣告緩刑，用
    啟自新；至刑法第74條有關緩刑宣告之規定，雖於前述日期
    亦經修正公布施行，然因緩刑之條件並非針對行為而設，而
    係著重「裁判時」是否合於緩刑之要件，應直接適用修正後
    刑法第74條之規定（最高法院95年第8次刑事庭會議決議參
    照），無須與其他與罪刑有關之修正條文綜合比較，附此敘
    明。
五、按署押、印文為文書之一部，偽造署押、偽造印文之行為應
    吸收於偽造文書行為，而無須另行論罪，然若未將偽造之文
    書沒收者，仍應依刑法第219條將偽造之署押、印文沒收（
    最高法院27年上字第2597號判例意旨參照）；是如附表肆所
    示之被告偽造印文、署押等，不問屬於犯人與否，均應依刑
    法第219條規定併予宣告沒收。至於被告所偽刻附表壹至附
    表參所示被害人印章部分，因未扣案，為免將來執行之困難
    ，爰不另為沒收之諭知，附此說明。
六、末查，被告犯罪時間在96年4月24日以前，所犯前開之罪合
    於中華民國96年罪犯減刑條例所定之減刑條件，是本件宣告
    之有期徒刑應減其刑期2分之1。
據上論斷，依刑事訴訟法第273條之1第1項、第299條第1項前段
，刑法第2條第1項前段、第336條第2項、第216條、第210條、第
214條、第219條、第74條、修正前刑法第55條後段、第56條，中
華民國九十六年罪犯減刑條例第2條第1項第3款、第7條，判決如
主文。
本案經檢察官乙○○到庭執行職務。
中　　華　　民　　國　　96　　年　　8 　　月　　16　　日
　　　　　　　　　刑事第十二庭  法　官　程克琳
以上正本證明與原本無異。
如不服本判決應於收受本判決後10日內向本院提出上訴書狀，並
應敘述具體理由。如未敘述上訴理由者，應於上訴期間屆滿後20
日內向本院補提理由書狀（均須按他造當事人之人數附繕本）「
切勿逕送上級法院」。
　　　　　　　　　　　　　　　　書記官　曾美滋
中　　華　　民　　國　　96　　年　　8　　月　　16　　日
【附表壹】
被告向下列客戶收取全額車款後，偽造客戶署押及印章向公司申
辦分期貸款，將客戶所交款項先行挪用。
┌──┬────┬────┬────┬────┬────┬────┬────┬────┬────┐
│編號│ 被害人 │侵占時間│侵占款項│附條件買│附條件買│附條件買│附條件買│附條件買│動產擔保│
│    │        │        │（侵占手│賣契約書│賣契約書│賣契約書│賣設定登│賣設定登│交易登記│
│    │        │        │法）    │、設定登│填寫之不│偽造之署│記申請書│記申請書│機關登載│
│    │        │        │        │記申請書│實事項  │名及印文│偽造之署│申請登記│之不實事│
│    │        │        │        │偽造之簽│        │        │名及印文│時間（登│項      │
│    │        │        │        │約時間  │        │        │        │記機關）│        │
├──┼────┼────┼────┼────┼────┼────┼────┼────┼────┤
│ 一 │邱玲玲  │92年8月 │35萬元（│92年8月 │邱玲玲有│偽造邱玲│偽造邱玲│92年9月 │債權人南│
│    │        │間      │甲○○將│29日    │以分期付│玲、邱裕│玲之署名│17日（交│都公司與│
│    │        │        │邱玲玲所│        │款方式向│淵、王俊│乙枚，並│通部公路│債務人邱│
│    │        │        │交付之車│        │南都公司│欽署名各│持偽刻之│總局嘉義│玲玲間，│
│    │        │        │牌號碼  │        │購買車牌│2枚、邱 │邱玲玲印│區監理所│因車輛貸│
│    │        │        │5373-GL │        │號碼    │乃棠署押│章蓋印印│）      │款事宜，│
│    │        │        │號自小客│        │5373-GL │2枚，並 │文乙枚  │        │有就車牌│
│    │        │        │車車款35│        │號自小客│持偽刻之│        │        │號碼    │
│    │        │        │萬元全數│        │車，分期│邱玲玲、│        │        │5373-GL │
│    │        │        │予以侵占│        │付款總額│邱裕淵、│        │        │號自小客│
│    │        │        │）      │        │為35萬元│邱乃棠、│        │        │車設定附│
│    │        │        │        │        │，自92年│王俊欽等│        │        │條件買買│
│    │        │        │        │        │9月27日 │印章蓋印│        │        │登記，契│
│    │        │        │        │        │起至94年│印文各2 │        │        │約期間為│
│    │        │        │        │        │8月27日 │枚      │        │        │92年8月 │
│    │        │        │        │        │止，分24│        │        │        │29日至94│
│    │        │        │        │        │期給付，│        │        │        │年9月27 │
│    │        │        │        │        │每月1期 │        │        │        │日，擔保│
│    │        │        │        │        │，每期繳│        │        │        │債權金額│
│    │        │        │        │        │款15829 │        │        │        │為379896│
│    │        │        │        │        │元，邱玲│        │        │        │元等事項│
│    │        │        │        │        │玲並同意│        │        │        │        │
│    │        │        │        │        │在上開款│        │        │        │        │
│    │        │        │        │        │項未全數│        │        │        │        │
│    │        │        │        │        │清償前，│        │        │        │        │
│    │        │        │        │        │僅占有使│        │        │        │        │
│    │        │        │        │        │用上開車│        │        │        │        │
│    │        │        │        │        │輛，車輛│        │        │        │        │
│    │        │        │        │        │所有權仍│        │        │        │        │
│    │        │        │        │        │歸屬於南│        │        │        │        │
│    │        │        │        │        │都公司，│        │        │        │        │
│    │        │        │        │        │邱裕淵、│        │        │        │        │
│    │        │        │        │        │邱乃棠、│        │        │        │        │
│    │        │        │        │        │王俊欽等│        │        │        │        │
│    │        │        │        │        │則擔任保│        │        │        │        │
│    │        │        │        │        │證人等事│        │        │        │        │
│    │        │        │        │        │項      │        │        │        │        │
├──┼────┼────┼────┼────┼────┼────┼────┼────┼────┤
│ 二 │蔡佳瑜（│93年4月 │30萬元（│93年4月 │蔡佳瑜有│偽造蔡宜│偽造蔡宜│93年5月 │債權人南│
│    │原名蔡宜│間      │甲○○將│29日    │以分期付│君、連明│君之署名│14日（交│都公司與│
│    │君）    │        │蔡佳瑜所│        │款方式向│順、蔡能│乙枚，並│通部公路│債務人蔡│
│    │        │        │交付之車│        │南都公司│賢署名2 │持偽刻之│總局臺中│宜君間，│
│    │        │        │牌號碼  │        │購買車牌│枚，並持│蔡宜君印│區彰化監│因車輛貸│
│    │        │        │7333-JH │        │號碼    │偽刻之蔡│章蓋印印│理站）  │款事宜，│
│    │        │        │號自小客│        │7333-JH │宜君、連│文乙枚  │        │有就車牌│
│    │        │        │車購車價│        │號自小客│明順、蔡│        │        │號碼    │
│    │        │        │款30萬元│        │車，分期│能賢印章│        │        │7333-JH │
│    │        │        │全數予以│        │付款總額│蓋印印文│        │        │號自小客│
│    │        │        │侵占）  │        │為30萬元│各2枚   │        │        │車設定附│
│    │        │        │        │        │，自93年│        │        │        │條件買買│
│    │        │        │        │        │6月7日起│        │        │        │登記，契│
│    │        │        │        │        │至95年1 │        │        │        │約期間為│
│    │        │        │        │        │月7日止 │        │        │        │93年4月 │
│    │        │        │        │        │，分20期│        │        │        │29日至95│
│    │        │        │        │        │給付，每│        │        │        │年2月7日│
│    │        │        │        │        │月1期， │        │        │        │，擔保債│
│    │        │        │        │        │每期繳款│        │        │        │權金額為│
│    │        │        │        │        │1萬5千元│        │        │        │30萬元等│
│    │        │        │        │        │，蔡佳瑜│        │        │        │事項    │
│    │        │        │        │        │並同意在│        │        │        │        │
│    │        │        │        │        │上開款項│        │        │        │        │
│    │        │        │        │        │未全數清│        │        │        │        │
│    │        │        │        │        │償前，僅│        │        │        │        │
│    │        │        │        │        │占有使用│        │        │        │        │
│    │        │        │        │        │上開車輛│        │        │        │        │
│    │        │        │        │        │，而車輛│        │        │        │        │
│    │        │        │        │        │所有權仍│        │        │        │        │
│    │        │        │        │        │歸屬於南│        │        │        │        │
│    │        │        │        │        │都公司，│        │        │        │        │
│    │        │        │        │        │連明順、│        │        │        │        │
│    │        │        │        │        │蔡能賢等│        │        │        │        │
│    │        │        │        │        │則擔任保│        │        │        │        │
│    │        │        │        │        │證人等事│        │        │        │        │
│    │        │        │        │        │項      │        │        │        │        │
├──┼────┼────┼────┼────┼────┼────┼────┼────┼────┤
│ 三 │胡惠凰  │93年8月 │50萬元（│93年8月5│胡惠凰有│偽造胡惠│偽造胡惠│93年8月 │債權人南│
│    │        │間      │甲○○將│日      │以分期付│凰、曾遠│凰署名乙│19日（交│都公司與│
│    │        │        │胡惠凰所│        │款方式向│增署名各│枚，並持│通部公路│債務人胡│
│    │        │        │交付之車│        │南都公司│2枚，並 │偽刻之胡│總局嘉義│惠凰間，│
│    │        │        │牌號碼  │        │購買車牌│持偽刻之│惠凰印章│區監理所│因車輛貸│
│    │        │        │0806-JY │        │號碼    │胡惠凰、│蓋印印文│新營監理│款事宜，│
│    │        │        │號自小客│        │0806-JY │曾遠增印│乙枚    │站）    │有就車牌│
│    │        │        │車車款50│        │號自小客│章蓋印印│        │        │號碼    │
│    │        │        │萬元全數│        │車，分期│文各2枚 │        │        │0806-JY │
│    │        │        │予以侵占│        │付款總額│        │        │        │號自小客│
│    │        │        │）      │        │為50萬元│        │        │        │車設定附│
│    │        │        │        │        │，自93年│        │        │        │條件買買│
│    │        │        │        │        │9月17日 │        │        │        │登記，契│
│    │        │        │        │        │起至95年│        │        │        │約期間為│
│    │        │        │        │        │4月17日 │        │        │        │93年8月5│
│    │        │        │        │        │止，分20│        │        │        │日至95年│
│    │        │        │        │        │期給付，│        │        │        │5月17日 │
│    │        │        │        │        │每月1期 │        │        │        │，擔保債│
│    │        │        │        │        │，每期繳│        │        │        │權金額為│
│    │        │        │        │        │款2萬5千│        │        │        │50萬元等│
│    │        │        │        │        │元，胡惠│        │        │        │事項    │
│    │        │        │        │        │凰並同意│        │        │        │        │
│    │        │        │        │        │在上開款│        │        │        │        │
│    │        │        │        │        │項未全數│        │        │        │        │
│    │        │        │        │        │清償前，│        │        │        │        │
│    │        │        │        │        │僅占有使│        │        │        │        │
│    │        │        │        │        │用上開車│        │        │        │        │
│    │        │        │        │        │輛，而車│        │        │        │        │
│    │        │        │        │        │輛所有權│        │        │        │        │
│    │        │        │        │        │仍歸屬於│        │        │        │        │
│    │        │        │        │        │南都公司│        │        │        │        │
│    │        │        │        │        │，曾遠增│        │        │        │        │
│    │        │        │        │        │則擔任保│        │        │        │        │
│    │        │        │        │        │證人等事│        │        │        │        │
│    │        │        │        │        │項      │        │        │        │        │
├──┼────┼────┼────┼────┼────┼────┼────┼────┼────┤
│ 四 │陳碧霞  │93年12月│45萬元（│93年12月│陳碧霞有│偽造陳碧│偽造陳碧│93年12月│債權人南│
│    │        │間      │甲○○將│3日     │以分期付│霞、鄭鈺│霞署名乙│20日（交│都公司與│
│    │        │        │陳碧霞所│        │款方式向│蓉署名各│枚，並盜│通部公路│債務人陳│
│    │        │        │交付之車│        │南都公司│2枚，並 │用保管中│總局嘉義│碧霞間，│
│    │        │        │牌號碼  │        │購買車牌│盜用保管│之陳碧霞│區監理所│因車輛貸│
│    │        │        │1218-JX │        │號碼    │中之陳碧│印章蓋印│臺南監理│款事宜，│
│    │        │        │號自小客│        │1218-JX │霞印章蓋│印文乙枚│站）    │有就車牌│
│    │        │        │車購車價│        │號自小客│印印文2 │        │        │號碼    │
│    │        │        │款45萬元│        │車，分期│枚，另持│        │        │1218-JX │
│    │        │        │全數予以│        │付款總額│偽刻之鄭│        │        │號自小客│
│    │        │        │侵占）  │        │為45萬元│鈺蓉之印│        │        │車設定附│
│    │        │        │        │        │，自94年│章蓋印印│        │        │條件買買│
│    │        │        │        │        │1月7日起│文2枚   │        │        │登記，契│
│    │        │        │        │        │至94年12│        │        │        │約期間為│
│    │        │        │        │        │月7日止 │        │        │        │93年12月│
│    │        │        │        │        │，分12期│        │        │        │3日至95 │
│    │        │        │        │        │給付，每│        │        │        │年1月7日│
│    │        │        │        │        │月1期， │        │        │        │，擔保債│
│    │        │        │        │        │每期繳款│        │        │        │權金額為│
│    │        │        │        │        │38730元 │        │        │        │464760元│
│    │        │        │        │        │，陳碧霞│        │        │        │等事項  │
│    │        │        │        │        │並同意在│        │        │        │        │
│    │        │        │        │        │上開款項│        │        │        │        │
│    │        │        │        │        │未全數清│        │        │        │        │
│    │        │        │        │        │償前，僅│        │        │        │        │
│    │        │        │        │        │占有使用│        │        │        │        │
│    │        │        │        │        │上開車輛│        │        │        │        │
│    │        │        │        │        │，而車輛│        │        │        │        │
│    │        │        │        │        │所有權仍│        │        │        │        │
│    │        │        │        │        │歸屬於南│        │        │        │        │
│    │        │        │        │        │都公司，│        │        │        │        │
│    │        │        │        │        │鄭裕蓉則│        │        │        │        │
│    │        │        │        │        │擔任保證│        │        │        │        │
│    │        │        │        │        │人等事項│        │        │        │        │
├──┼────┼────┼────┼────┼────┼────┼────┼────┼────┤
│ 五 │邱陳麗雲│94年1月 │40萬元（│94年1月 │邱陳麗雲│甲○○利│甲○○利│94年2月 │債權人南│
│    │        │間      │甲○○將│24日    │有以分期│用邱陳麗│用邱陳麗│14日（交│都公司與│
│    │        │        │邱陳麗雲│        │付款方式│雲與邱同│雲原欲申│通部公路│債務人邱│
│    │        │        │所交付之│        │向南都公│衡原欲申│請貸款在│總局嘉義│陳麗雲間│
│    │        │        │車牌號碼│        │司購買車│請貸款而│申請書上│區監理所│，因車輛│
│    │        │        │5813-JY │        │牌號碼  │在契約上│簽署署名│）      │貸款事宜│
│    │        │        │號自小客│        │5813-JY │簽署署名│乙枚，並│        │，有就車│
│    │        │        │車之購車│        │號自小客│2枚，並 │持印章蓋│        │牌號碼  │
│    │        │        │價款40萬│        │車，分期│持印章蓋│印印文乙│        │5813-JY │
│    │        │        │元全數予│        │付款總額│印印文各│枚      │        │號自小客│
│    │        │        │以侵占）│        │為40萬元│2枚     │        │        │車設定附│
│    │        │        │        │        │，自94年│        │        │        │條件買買│
│    │        │        │        │        │2月27日 │        │        │        │登記，契│
│    │        │        │        │        │起至95年│        │        │        │約期間為│
│    │        │        │        │        │9月27日 │        │        │        │94年1月 │
│    │        │        │        │        │止，分20│        │        │        │24日起至│
│    │        │        │        │        │期給付，│        │        │        │95年10月│
│    │        │        │        │        │每月1期 │        │        │        │27日，擔│
│    │        │        │        │        │，每期繳│        │        │        │保債權金│
│    │        │        │        │        │款2萬元 │        │        │        │額為40萬│
│    │        │        │        │        │，邱陳麗│        │        │        │元等事項│
│    │        │        │        │        │雲並同意│        │        │        │        │
│    │        │        │        │        │在上開款│        │        │        │        │
│    │        │        │        │        │項未全數│        │        │        │        │
│    │        │        │        │        │清償前，│        │        │        │        │
│    │        │        │        │        │僅占有使│        │        │        │        │
│    │        │        │        │        │用上開車│        │        │        │        │
│    │        │        │        │        │輛，而車│        │        │        │        │
│    │        │        │        │        │輛所有權│        │        │        │        │
│    │        │        │        │        │仍歸屬於│        │        │        │        │
│    │        │        │        │        │南都公司│        │        │        │        │
│    │        │        │        │        │，邱同衡│        │        │        │        │
│    │        │        │        │        │則擔任保│        │        │        │        │
│    │        │        │        │        │證人等事│        │        │        │        │
│    │        │        │        │        │項      │        │        │        │        │
├──┼────┼────┼────┼────┼────┼────┼────┼────┼────┤
│ 六 │邱暄文  │94年5月 │30萬元（│94年5月 │邱暄文有│偽造邱暄│偽造邱暄│94年5月 │債權人南│
│    │        │間      │甲○○將│10日    │以分期付│文、蔡孟│文印文乙│10日（交│都公司與│
│    │        │        │邱暄文所│        │款方式向│學署名各│枚，並持│通部公路│債務人邱│
│    │        │        │交付之車│        │南都公司│2枚，並 │偽刻之邱│總局嘉義│暄文間，│
│    │        │        │牌號碼  │        │購買車牌│持偽刻之│暄文印章│區監理所│因車輛貸│
│    │        │        │1516-LZ │        │號碼    │邱暄文、│蓋印印文│麻豆監理│款事宜，│
│    │        │        │號自小客│        │1516-LZ │蔡孟學印│乙枚    │站）    │有就車牌│
│    │        │        │車購車價│        │號自小客│章蓋印蓋│        │        │號碼    │
│    │        │        │款30萬元│        │車，分期│印印文各│        │        │1516-LZ │
│    │        │        │全數予以│        │付款總額│2枚     │        │        │號自小客│
│    │        │        │侵占）  │        │為30萬元│        │        │        │車設定附│
│    │        │        │        │        │，自94年│        │        │        │條件買買│
│    │        │        │        │        │6月27日 │        │        │        │登記，契│
│    │        │        │        │        │起至96年│        │        │        │約期間為│
│    │        │        │        │        │1月27日 │        │        │        │94年5月 │
│    │        │        │        │        │止，分20│        │        │        │10日起至│
│    │        │        │        │        │期給付，│        │        │        │96年2月 │
│    │        │        │        │        │每月1期 │        │        │        │27日，擔│
│    │        │        │        │        │，每期繳│        │        │        │保債權金│
│    │        │        │        │        │款1萬5千│        │        │        │額為30萬│
│    │        │        │        │        │元，邱暄│        │        │        │元等事項│
│    │        │        │        │        │文並同意│        │        │        │        │
│    │        │        │        │        │在上開款│        │        │        │        │
│    │        │        │        │        │項未全數│        │        │        │        │
│    │        │        │        │        │清償前，│        │        │        │        │
│    │        │        │        │        │僅占有使│        │        │        │        │
│    │        │        │        │        │用上開車│        │        │        │        │
│    │        │        │        │        │輛，而車│        │        │        │        │
│    │        │        │        │        │輛所有權│        │        │        │        │
│    │        │        │        │        │仍歸屬於│        │        │        │        │
│    │        │        │        │        │南都公司│        │        │        │        │
│    │        │        │        │        │，蔡孟學│        │        │        │        │
│    │        │        │        │        │則擔任保│        │        │        │        │
│    │        │        │        │        │證人等事│        │        │        │        │
│    │        │        │        │        │項      │        │        │        │        │
└──┴────┴────┴────┴────┴────┴────┴────┴────┴────┘
【附表貳】
下列客戶委託被告申辦車貸時，被告私自變造、提高貸款契約書
內貸款金額，向公司超貸先行挪用。
┌──┬────┬────┬────┬────┬────┬────┬────┬────┐
│編號│ 被害人 │侵占時間│侵占款項│附條件買│附條件買│附條件買│附條件買│動產擔保│
│    │        │        │侵占手  │賣契約書│賣契約書│賣契約書│賣設定登│交易登記│
│    │        │        │法）    │、設定登│填寫之不│偽造之署│易申請書│機關登載│
│    │        │        │        │記申請書│實事項  │名及印文│申請登記│之不實事│
│    │        │        │        │偽造之簽│        │        │時間（登│項      │
│    │        │        │        │約時間  │        │        │記機關）│        │
├──┼────┼────┼────┼────┼────┼────┼────┼────┤
│ 一 │陳黃玉花│93年9月 │25萬元（│93年8月 │陳黃玉花│        │93年10月│債權人南│
│    │        │間      │甲○○將│22日    │分期付款│        │4日（交 │都公司與│
│    │        │        │陳黃玉花│        │總額50萬│        │通部公路│債務人陳│
│    │        │        │所交付之│        │元，自93│        │總局嘉義│黃玉花間│
│    │        │        │車牌號碼│        │年10月17│        │區監理所│就車牌號│
│    │        │        │1566-JX │        │日起至95│        │麻豆監理│碼      │
│    │        │        │號自小客│        │年5月17 │        │站）    │1566-JX │
│    │        │        │車部分車│        │日止，每│        │        │號自小客│
│    │        │        │款25萬元│        │月1期， │        │        │車設定附│
│    │        │        │予以侵占│        │每期繳款│        │        │條件買買│
│    │        │        │）      │        │2萬5千元│        │        │登記之契│
│    │        │        │        │        │，陳登教│        │        │約期間為│
│    │        │        │        │        │則就50萬│        │        │93年9月 │
│    │        │        │        │        │元分期金│        │        │22日至95│
│    │        │        │        │        │額擔任保│        │        │年6月17 │
│    │        │        │        │        │證人等事│        │        │日，擔保│
│    │        │        │        │        │項（陳黃│        │        │債權金額│
│    │        │        │        │        │玉花實際│        │        │為50萬元│
│    │        │        │        │        │貸款金額│        │        │等事項  │
│    │        │        │        │        │及陳登教│        │        │        │
│    │        │        │        │        │實際擔保│        │        │        │
│    │        │        │        │        │金額僅25│        │        │        │
│    │        │        │        │        │萬元）  │        │        │        │
├──┼────┼────┼────┼────┼────┼────┼────┼────┤
│ 二 │楊慶章  │同上    │10萬元（│93年9月 │楊慶章分│        │93年10月│債權人南│
│    │        │        │甲○○將│30日    │期付款總│        │11日（交│都公司與│
│    │        │        │楊慶章所│        │額70萬元│        │通部公路│債務人楊│
│    │        │        │交付之車│        │，自93年│        │總局嘉義│慶章間就│
│    │        │        │牌號碼  │        │11月7日 │        │區監理所│車牌號碼│
│    │        │        │2636-JY │        │起至96年│        │新營監理│1566-JX │
│    │        │        │號自小客│        │9月7日止│        │站）    │號自小客│
│    │        │        │車部分車│        │，每月1 │        │        │車設定附│
│    │        │        │款10萬元│        │期，每期│        │        │條件買買│
│    │        │        │予以侵占│        │繳款2萬 │        │        │登記之契│
│    │        │        │）      │        │元，蔡慧│        │        │約期間為│
│    │        │        │        │        │美則就70│        │        │93年9月 │
│    │        │        │        │        │萬元分期│        │        │30日至96│
│    │        │        │        │        │金額擔任│        │        │年10月7 │
│    │        │        │        │        │保證人等│        │        │日，擔保│
│    │        │        │        │        │事項（楊│        │        │債權金額│
│    │        │        │        │        │慶章實際│        │        │為70萬元│
│    │        │        │        │        │貸款金額│        │        │等事項  │
│    │        │        │        │        │及蔡慧美│        │        │        │
│    │        │        │        │        │實際擔保│        │        │        │
│    │        │        │        │        │金額僅60│        │        │        │
│    │        │        │        │        │萬元）  │        │        │        │
├──┼────┼────┼────┼────┼────┼────┼────┼────┤
│ 三 │吳政軒  │94年1月 │5萬元（ │94年1月3│吳政軒分│        │94年1月 │債權人南│
│    │        │間      │甲○○將│日      │期付款總│        │17日（交│都公司與│
│    │        │        │吳政軒所│        │額45萬元│        │通部公路│債務人吳│
│    │        │        │交付之車│        │，自94年│        │總局嘉義│政軒間就│
│    │        │        │牌號碼  │        │2月7日起│        │區監理所│車牌號碼│
│    │        │        │1151-JX │        │至96年7 │        │）      │1151-JX │
│    │        │        │號自小客│        │月7日止 │        │        │號自小客│
│    │        │        │車部分車│        │，每月1 │        │        │車設定附│
│    │        │        │款5萬元 │        │期，每期│        │        │條件買買│
│    │        │        │予以侵占│        │繳款    │        │        │登記之契│
│    │        │        │）      │        │15549元 │        │        │約期間為│
│    │        │        │        │        │，吳正榮│        │        │94年1月 │
│    │        │        │        │        │則就45萬│        │        │3日至96 │
│    │        │        │        │        │元分期金│        │        │年8月7日│
│    │        │        │        │        │額擔任保│        │        │，擔保債│
│    │        │        │        │        │證人等事│        │        │權金額為│
│    │        │        │        │        │項（吳政│        │        │453184元│
│    │        │        │        │        │軒實際貸│        │        │等事項  │
│    │        │        │        │        │款金額及│        │        │        │
│    │        │        │        │        │吳正榮實│        │        │        │
│    │        │        │        │        │際擔保金│        │        │        │
│    │        │        │        │        │額僅40萬│        │        │        │
│    │        │        │        │        │元）    │        │        │        │
├──┼────┼────┼────┼────┼────┼────┼────┼────┤
│ 四 │黃夜月  │同上    │10萬元（│94年1月 │黃夜月分│        │94年2月 │債權人南│
│    │        │        │甲○○將│18日    │期付款總│        │14日（交│都公司與│
│    │        │        │黃夜月所│        │額30萬元│        │通部公路│債務人黃│
│    │        │        │交付之車│        │，自94年│        │總局嘉義│夜月間就│
│    │        │        │牌號碼  │        │2月27日 │        │區監理所│車牌號碼│
│    │        │        │1126-JX │        │起至95年│        │新營監理│1126-JX │
│    │        │        │號自小客│        │4月27日 │        │站）    │號自小客│
│    │        │        │車部分車│        │止，每月│        │        │車設定附│
│    │        │        │款10萬元│        │1期，每 │        │        │條件買買│
│    │        │        │予以侵占│        │期繳款  │        │        │登記之契│
│    │        │        │）      │        │2萬元， │        │        │約期間為│
│    │        │        │        │        │吳茂榮則│        │        │94年1月 │
│    │        │        │        │        │就30萬元│        │        │18日至95│
│    │        │        │        │        │分期金額│        │        │年5月27 │
│    │        │        │        │        │擔任保證│        │        │日，擔保│
│    │        │        │        │        │人等事項│        │        │債權金額│
│    │        │        │        │        │（黃夜月│        │        │為30萬元│
│    │        │        │        │        │實際貸款│        │        │等事項  │
│    │        │        │        │        │金額及吳│        │        │        │
│    │        │        │        │        │茂榮實際│        │        │        │
│    │        │        │        │        │擔保金額│        │        │        │
│    │        │        │        │        │僅20萬元│        │        │        │
│    │        │        │        │        │）      │        │        │        │
├──┼────┼────┼────┼────┼────┼────┼────┼────┤
│ 五 │黃皆傳  │同上    │10萬元（│94年1月 │黃皆傳分│偽造黃福│94年2月 │債權人南│
│    │        │        │甲○○將│24日    │期付款總│安署押2 │2日（交 │都公司與│
│    │        │        │黃皆傳所│        │額40萬元│枚      │通部公路│債務人黃│
│    │        │        │交付之車│        │，自94年│        │總局嘉義│皆傳間就│
│    │        │        │牌號碼  │        │2月27日 │        │區監理所│車牌號碼│
│    │        │        │5905-JY │        │起至97年│        │新營監理│5905-JY │
│    │        │        │號自小客│        │5月27日 │        │站）    │號自小客│
│    │        │        │車部分車│        │止，每月│        │        │車設定附│
│    │        │        │款10萬元│        │1期，每 │        │        │條件買買│
│    │        │        │予以侵占│        │期繳款  │        │        │登記之契│
│    │        │        │）      │        │10859元 │        │        │約期間為│
│    │        │        │        │        │，吳思儀│        │        │94年1月 │
│    │        │        │        │        │、黃福安│        │        │24日至97│
│    │        │        │        │        │則就40萬│        │        │年6月27 │
│    │        │        │        │        │元分期金│        │        │日，擔保│
│    │        │        │        │        │額擔任保│        │        │債權金額│
│    │        │        │        │        │證人等事│        │        │為434360│
│    │        │        │        │        │項（黃皆│        │        │元等事項│
│    │        │        │        │        │傳實際貸│        │        │        │
│    │        │        │        │        │款金額及│        │        │        │
│    │        │        │        │        │吳思儀、│        │        │        │
│    │        │        │        │        │黃福安實│        │        │        │
│    │        │        │        │        │際擔保金│        │        │        │
│    │        │        │        │        │額僅30  │        │        │        │
│    │        │        │        │        │萬元）  │        │        │        │
├──┼────┼────┼────┼────┼────┼────┼────┼────┤
│ 六 │賴彤渝  │同上    │10萬元（│94年1月 │賴彤渝分│        │94年2月 │債權人南│
│    │        │        │甲○○將│28日    │期付款總│        │18日（交│都公司與│
│    │        │        │賴彤渝所│        │額30萬元│        │通部公路│債務人賴│
│    │        │        │交付之車│        │，自94年│        │總局高雄│彤渝間就│
│    │        │        │牌號碼  │        │2月27日 │        │市監理處│車牌號碼│
│    │        │        │D4-6175 │        │起至96年│        │）      │D4-6175 │
│    │        │        │號自小客│        │7月27日 │        │        │號自小客│
│    │        │        │車部分車│        │止，每月│        │        │車設定附│
│    │        │        │款10萬元│        │1期，每 │        │        │條件買買│
│    │        │        │予以侵占│        │期繳款1 │        │        │登記之契│
│    │        │        │）      │        │萬元，賴│        │        │約期間為│
│    │        │        │        │        │王美秀則│        │        │94年1月 │
│    │        │        │        │        │就30萬元│        │        │28日至96│
│    │        │        │        │        │分期金額│        │        │年8月27 │
│    │        │        │        │        │擔任保證│        │        │日，擔保│
│    │        │        │        │        │人等事項│        │        │債權金額│
│    │        │        │        │        │（賴彤渝│        │        │為30萬元│
│    │        │        │        │        │實際貸款│        │        │等事項  │
│    │        │        │        │        │金額及賴│        │        │        │
│    │        │        │        │        │王美秀實│        │        │        │
│    │        │        │        │        │際擔保金│        │        │        │
│    │        │        │        │        │額僅20萬│        │        │        │
│    │        │        │        │        │元）    │        │        │        │
├──┼────┼────┼────┼────┼────┼────┼────┼────┤
│ 七 │吳美玲  │94年3月 │5萬元（ │94年3月2│吳美玲分│        │94年3月9│債權人南│
│    │        │間      │甲○○將│日      │期付款總│        │日（交通│都公司與│
│    │        │        │吳美玲所│        │額35萬元│        │部公路總│債務人吳│
│    │        │        │交付之車│        │，自94年│        │局嘉義區│美玲間就│
│    │        │        │牌號碼  │        │4月7日起│        │監理所新│車牌號碼│
│    │        │        │7780-JY │        │至96年3 │        │營監理站│7780-JY │
│    │        │        │號自小客│        │月7日止 │        │）      │號自小客│
│    │        │        │車部分車│        │，每月1 │        │        │車設定附│
│    │        │        │款5萬元 │        │期，每期│        │        │條件買買│
│    │        │        │予以侵占│        │繳款    │        │        │登記之契│
│    │        │        │）      │        │15512元 │        │        │約期間為│
│    │        │        │        │        │，李雅君│        │        │94年3月2│
│    │        │        │        │        │則就35萬│        │        │日至96年│
│    │        │        │        │        │元分期金│        │        │4月7日，│
│    │        │        │        │        │額擔任保│        │        │擔保債權│
│    │        │        │        │        │證人等事│        │        │金額為  │
│    │        │        │        │        │項（吳美│        │        │372288元│
│    │        │        │        │        │玲實際貸│        │        │等事項  │
│    │        │        │        │        │款金額及│        │        │        │
│    │        │        │        │        │李雅君實│        │        │        │
│    │        │        │        │        │際擔保金│        │        │        │
│    │        │        │        │        │額僅30萬│        │        │        │
│    │        │        │        │        │元）    │        │        │        │
│    │        │        │        │        │        │        │        │        │
├──┼────┼────┼────┼────┼────┼────┼────┼────┤
│ 八 │林永騰  │94年4月 │10萬元（│94年4月4│林永騰分│        │94年4月 │債權人南│
│    │        │間      │甲○○將│日      │期付款總│        │13（交通│都公司與│
│    │        │        │林永騰所│        │額40萬元│        │部公路總│債務人林│
│    │        │        │交付之車│        │，自94年│        │局嘉義區│永騰間就│
│    │        │        │牌號碼  │        │4月27日 │        │監理所麻│車牌號碼│
│    │        │        │0920-JY │        │起至96年│        │豆監理站│0920-JY │
│    │        │        │號自小客│        │3月27日 │        │）      │號自小客│
│    │        │        │車部分車│        │止，每月│        │        │車設定附│
│    │        │        │款10萬元│        │1期，每 │        │        │條件買買│
│    │        │        │予以侵占│        │期繳款  │        │        │登記之契│
│    │        │        │）      │        │16666元 │        │        │約期間為│
│    │        │        │        │        │，林育慶│        │        │94年4月4│
│    │        │        │        │        │則就40萬│        │        │日至96年│
│    │        │        │        │        │元分期金│        │        │4月27日 │
│    │        │        │        │        │額擔任保│        │        │，擔保債│
│    │        │        │        │        │證人等事│        │        │權金額為│
│    │        │        │        │        │項（林永│        │        │40萬元等│
│    │        │        │        │        │騰實際貸│        │        │事項    │
│    │        │        │        │        │款金額及│        │        │        │
│    │        │        │        │        │林育慶實│        │        │        │
│    │        │        │        │        │際擔保金│        │        │        │
│    │        │        │        │        │額僅30萬│        │        │        │
│    │        │        │        │        │元）    │        │        │        │
├──┼────┼────┼────┼────┼────┼────┼────┼────┤
│ 九 │廖健隆  │同上    │5萬元（ │94年4月 │廖健隆分│        │94年5月9│債權人南│
│    │        │        │甲○○將│22日    │期付款總│        │日（交通│都公司與│
│    │        │        │廖健隆所│        │額65萬元│        │部公路總│債務人廖│
│    │        │        │交付之車│        │，自94年│        │局臺中區│健隆間就│
│    │        │        │牌號碼  │        │5月27日 │        │監理所）│車牌號碼│
│    │        │        │1238-LZ │        │起至99年│        │        │1238-LZ │
│    │        │        │號自小客│        │4月27日 │        │        │號自小客│
│    │        │        │車部分車│        │止，每月│        │        │車設定附│
│    │        │        │款10萬元│        │1期，每 │        │        │條件買買│
│    │        │        │予以侵占│        │期繳款  │        │        │登記之契│
│    │        │        │）      │        │12566元 │        │        │約期間為│
│    │        │        │        │        │，林詠蓁│        │        │94年4月 │
│    │        │        │        │        │（原名林│        │        │22日至99│
│    │        │        │        │        │春蕙）則│        │        │年5月27 │
│    │        │        │        │        │就65萬元│        │        │日，擔保│
│    │        │        │        │        │分期金額│        │        │債權金額│
│    │        │        │        │        │擔任保證│        │        │為753960│
│    │        │        │        │        │人等事項│        │        │元等事項│
│    │        │        │        │        │（廖健隆│        │        │        │
│    │        │        │        │        │實際貸款│        │        │        │
│    │        │        │        │        │金額及林│        │        │        │
│    │        │        │        │        │詠蓁實際│        │        │        │
│    │        │        │        │        │擔保金額│        │        │        │
│    │        │        │        │        │僅60萬元│        │        │        │
│    │        │        │        │        │）      │        │        │        │
├──┼────┼────┼────┼────┼────┼────┼────┼────┤
│ 十 │張彩真  │94年5月 │30萬元（│94年5月 │張彩真分│        │94年6月 │債權人南│
│    │        │間      │甲○○將│26日    │期付款總│        │13日（交│都公司與│
│    │        │        │張彩真所│        │額60萬元│        │通部公路│債務人張│
│    │        │        │交付之車│        │，自94年│        │總局嘉義│彩真間就│
│    │        │        │牌號碼  │        │6月30日 │        │區監理所│車牌號碼│
│    │        │        │3318-LZ │        │起至96年│        │麻豆監理│3318-LZ │
│    │        │        │號自小客│        │11月30日│        │站）    │號自小客│
│    │        │        │車部分車│        │止，每月│        │        │車設定附│
│    │        │        │款30萬元│        │1期， 每│        │        │條件買買│
│    │        │        │予以侵占│        │期繳款2 │        │        │登記之契│
│    │        │        │）      │        │萬元，李│        │        │約期間為│
│    │        │        │        │        │清泰則就│        │        │94年5月 │
│    │        │        │        │        │60萬元分│        │        │26日至99│
│    │        │        │        │        │期金額擔│        │        │年5月26 │
│    │        │        │        │        │任保證人│        │        │日，擔保│
│    │        │        │        │        │等事項（│        │        │債權金額│
│    │        │        │        │        │張彩真實│        │        │為60萬元│
│    │        │        │        │        │際貸款金│        │        │等事項  │
│    │        │        │        │        │額及李清│        │        │        │
│    │        │        │        │        │泰實際擔│        │        │        │
│    │        │        │        │        │保金額僅│        │        │        │
│    │        │        │        │        │30萬元）│        │        │        │
├──┼────┼────┼────┼────┼────┼────┼────┼────┤
│十一│王泰山  │94年7月 │6萬元（ │94年7月5│王泰山分│        │94年7月 │債權人南│
│    │        │間      │甲○○將│日      │期付款總│        │12日（交│都公司與│
│    │        │        │王泰山所│        │額30萬元│        │通部公路│債務人王│
│    │        │        │交付之車│        │，自94年│        │總局嘉義│泰山間就│
│    │        │        │牌號碼  │        │8月7日起│        │區監理所│車牌號碼│
│    │        │        │4292-LZ │        │至97年1 │        │麻豆監理│4292-LZ │
│    │        │        │號自小客│        │月7止， │        │站）    │號自小客│
│    │        │        │車部分車│        │每月1期 │        │        │車設定附│
│    │        │        │款6萬元 │        │，每期繳│        │        │條件買買│
│    │        │        │予以侵占│        │款1萬元 │        │        │登記之契│
│    │        │        │）      │        │等事項（│        │        │約期間為│
│    │        │        │        │        │王泰山實│        │        │94年7月5│
│    │        │        │        │        │際貸款金│        │        │日至99年│
│    │        │        │        │        │額僅24萬│        │        │7月5日，│
│    │        │        │        │        │元）    │        │        │擔保債權│
│    │        │        │        │        │        │        │        │金額為30│
│    │        │        │        │        │        │        │        │萬元等事│
│    │        │        │        │        │        │        │        │項      │
└──┴────┴────┴────┴────┴────┴────┴────┴────┘
【附表參】
被告未將客戶所交付之保險金繳回公司而先行挪用，再偽造客戶
保險貸款資料，向公司辦理貸款。
┌──┬────┬────┬────┬────┬────┬────┐
│編號│ 被害人 │侵占時間│侵占款項│委託投保│委託投保│附條件買│
│    │        │        │（侵占手│汽車險暨│汽車險暨│賣契約書│
│    │        │        │法）    │保費付款│保費付款│偽造之署│
│    │        │        │        │約定書偽│約定書填│名及印文│
│    │        │        │        │造之簽約│寫之不實│        │
│    │        │        │        │時間    │事項    │        │
├──┼────┼────┼────┼────┼────┼────┤
│ 一 │吳美玲  │94年3月 │29334元 │不詳    │吳美玲有│偽造吳美│
│    │        │間      │（甲○○│        │委託南都│玲署名乙│
│    │        │        │將吳美玲│        │公司以分│枚，並盜│
│    │        │        │所交付之│        │期方式向│用保管中│
│    │        │        │車牌號碼│        │中央產物│之吳美玲│
│    │        │        │7780-JY │        │保險股份│印章蓋印│
│    │        │        │號自小客│        │有限公司│印文乙枚│
│    │        │        │車保險費│        │就車牌號│        │
│    │        │        │29334元 │        │碼      │        │
│    │        │        │予以侵占│        │7780-JY │        │
│    │        │        │）      │        │號自小客│        │
│    │        │        │        │        │車投保汽│        │
│    │        │        │        │        │車保險，│        │
│    │        │        │        │        │，而由和│        │
│    │        │        │        │        │潤企業股│        │
│    │        │        │        │        │份有限公│        │
│    │        │        │        │        │司收買簽│        │
│    │        │        │        │        │訂保險契│        │
│    │        │        │        │        │約之保險│        │
│    │        │        │        │        │費應收帳│        │
│    │        │        │        │        │款，分期│        │
│    │        │        │        │        │總額為  │        │
│    │        │        │        │        │29334元 │        │
│    │        │        │        │        │，自94年│        │
│    │        │        │        │        │3月2日起│        │
│    │        │        │        │        │至96年3 │        │
│    │        │        │        │        │月2日止 │        │
│    │        │        │        │        │，分24期│        │
│    │        │        │        │        │給付，每│        │
│    │        │        │        │        │月1期， │        │
│    │        │        │        │        │每期繳款│        │
│    │        │        │        │        │2445元等│        │
│    │        │        │        │        │事項    │        │
├──┼────┼────┼────┼────┼────┼────┤
│ 二 │林永騰  │94年4月 │39673元 │94年4月8│林永騰有│偽造林永│
│    │        │間      │（甲○○│日      │委託南都│騰署名乙│
│    │        │        │將林永騰│        │公司以分│枚，並盜│
│    │        │        │所交付之│        │期方式向│用保管中│
│    │        │        │車牌號碼│        │友聯產物│之林永騰│
│    │        │        │9920-JY │        │保險股份│印章蓋印│
│    │        │        │號自小客│        │有限公司│印文乙枚│
│    │        │        │車保險費│        │就車牌號│        │
│    │        │        │39673元 │        │碼      │        │
│    │        │        │予以侵占│        │9920-JY │        │
│    │        │        │）      │        │號自小客│        │
│    │        │        │        │        │車投保汽│        │
│    │        │        │        │        │車保險，│        │
│    │        │        │        │        │，而由和│        │
│    │        │        │        │        │潤企業股│        │
│    │        │        │        │        │份有限公│        │
│    │        │        │        │        │司收買簽│        │
│    │        │        │        │        │訂保險契│        │
│    │        │        │        │        │約之保險│        │
│    │        │        │        │        │費應收帳│        │
│    │        │        │        │        │款，分期│        │
│    │        │        │        │        │總額期為│        │
│    │        │        │        │        │39673元 │        │
│    │        │        │        │        │，自94年│        │
│    │        │        │        │        │4月4日起│        │
│    │        │        │        │        │至96年4 │        │
│    │        │        │        │        │月4日止 │        │
│    │        │        │        │        │，分24期│        │
│    │        │        │        │        │給付，每│        │
│    │        │        │        │        │月1期， │        │
│    │        │        │        │        │每期繳款│        │
│    │        │        │        │        │3306元等│        │
│    │        │        │        │        │事項    │        │
├──┼────┼────┼────┼────┼────┼────┤
│ 三 │廖健隆  │94年5月 │49071元 │94年5月3│廖健隆有│盜用保管│
│    │        │間      │（甲○○│日      │委託南都│中之廖健│
│    │        │        │將廖健隆│        │公司以分│隆印章蓋│
│    │        │        │所交付之│        │期方式向│印印文乙│
│    │        │        │車牌號碼│        │中央產物│枚      │
│    │        │        │1238-LZ │        │保險股份│        │
│    │        │        │號自小客│        │有限公司│        │
│    │        │        │車保險費│        │就車牌號│        │
│    │        │        │49071元 │        │碼      │        │
│    │        │        │予以侵占│        │1238-LZ │        │
│    │        │        │）      │        │號自小客│        │
│    │        │        │        │        │車投保汽│        │
│    │        │        │        │        │車保險，│        │
│    │        │        │        │        │，而由和│        │
│    │        │        │        │        │潤企業股│        │
│    │        │        │        │        │份有限公│        │
│    │        │        │        │        │司收買簽│        │
│    │        │        │        │        │訂保險契│        │
│    │        │        │        │        │約之保險│        │
│    │        │        │        │        │費應收帳│        │
│    │        │        │        │        │款，分期│        │
│    │        │        │        │        │總額期為│        │
│    │        │        │        │        │49071元 │        │
│    │        │        │        │        │，自94年│        │
│    │        │        │        │        │4月2日起│        │
│    │        │        │        │        │至96年4 │        │
│    │        │        │        │        │月22日止│        │
│    │        │        │        │        │，分12期│        │
│    │        │        │        │        │給付，每│        │
│    │        │        │        │        │方月1期 │        │
│    │        │        │        │        │，每期繳│        │
│    │        │        │        │        │款4089元│        │
│    │        │        │        │        │等事項  │        │
├──┼────┼────┼────┼────┼────┼────┤
│ 四 │王泰山  │94年7月 │33993元 │94年7月5│王泰山有│甲○○利│
│    │        │間      │（甲○○│日      │委託南都│用王泰山│
│    │        │        │將王泰山│        │公司以分│不知契約│
│    │        │        │所交付之│        │期方式向│內容之情│
│    │        │        │車牌號碼│        │富邦產物│況下，令│
│    │        │        │4292-LZ │        │保險股份│王泰山在│
│    │        │        │號自小客│        │有限公司│契約上簽│
│    │        │        │車保險費│        │就車牌號│署署名乙│
│    │        │        │33993元 │        │碼      │枚，並盜│
│    │        │        │予以侵占│        │4292-LZ │用保管中│
│    │        │        │）      │        │號自小客│之王泰山│
│    │        │        │        │        │車投保汽│印章蓋印│
│    │        │        │        │        │車保險，│印文乙枚│
│    │        │        │        │        │，而由和│        │
│    │        │        │        │        │潤企業股│        │
│    │        │        │        │        │份有限公│        │
│    │        │        │        │        │司收買簽│        │
│    │        │        │        │        │訂保險契│        │
│    │        │        │        │        │約之保險│        │
│    │        │        │        │        │費應收帳│        │
│    │        │        │        │        │款，分期│        │
│    │        │        │        │        │總額期為│        │
│    │        │        │        │        │33993元 │        │
│    │        │        │        │        │，自94年│        │
│    │        │        │        │        │7月5日起│        │
│    │        │        │        │        │至96年7 │        │
│    │        │        │        │        │月5日止 │        │
│    │        │        │        │        │，分24期│        │
│    │        │        │        │        │給付，每│        │
│    │        │        │        │        │方月1期 │        │
│    │        │        │        │        │，每期繳│        │
│    │        │        │        │        │款2833元│        │
│    │        │        │        │        │等事項  │        │
└──┴────┴────┴────┴────┴────┴────┘
【附表肆】
本案應沒收之印章、印文、署押
┌──┬──────┬───┬───────┬───────┬───────┐
│編號│附條件買賣契│被害人│附條件買賣契約│附條件買賣設定│委託投保汽車險│
│    │約書及設定登│      │書上應沒收偽造│登記申請書上應│暨保費付款約定│
│    │記申請書或委│      │印章、印文、署│沒收之偽造印章│書書上應沒收偽│
│    │託投保汽車險│      │押            │、印文、署押  │造印章、印文、│
│    │暨保費付款約│      │              │              │署押          │
│    │定書偽造之簽│      │              │              │              │
│    │約時間      │      │              │              │              │
├──┼──────┼───┼───────┼───────┼───────┤
│ 1  │92年8月29日 │邱玲玲│(1) 偽造之邱玲 │(1)偽造之邱玲玲│              │
│    │            │      │   玲、邱裕淵 │  署押1枚     │              │
│    │            │      │   、王俊欽、 │(2)偽刻之邱玲玲│              │
│    │            │      │   邱乃堂署押 │  印章蓋印之印│              │
│    │            │      │   各2枚      │  文1枚       │              │
│    │            │      │(2)偽刻之邱玲玲│              │              │
│    │            │      │  、邱裕淵、邱│              │              │
│    │            │      │  乃堂、王俊欽│              │              │
│    │            │      │  等印章各1枚 │              │              │
│    │            │      │(3)偽刻之邱玲玲│              │              │
│    │            │      │  、邱裕淵、邱│              │              │
│    │            │      │  乃堂、王俊欽│              │              │
│    │            │      │  等印章蓋印之│              │              │
│    │            │      │  印文各2枚   │              │              │
├──┼──────┼───┼───────┼───────┼───────┤
│ 2  │93年4月29日 │蔡佳瑜│(1) 偽造之蔡宜 │(1)偽造之蔡宜君│              │
│    │            │(原名 │   君、連明順 │  署押1枚     │              │
│    │            │蔡宜君│   、蔡能賢署 │(2)偽刻之蔡宜君│              │
│    │            │)     │   押各2枚    │  印章蓋印之印│              │
│    │            │      │(2)偽刻之蔡宜君│  文1枚       │              │
│    │            │      │  、連明順、蔡│              │              │
│    │            │      │  能賢等印章各│              │              │
│    │            │      │  1枚         │              │              │
│    │            │      │(3)偽刻之蔡宜君│              │              │
│    │            │      │  、連明順、蔡│              │              │
│    │            │      │  能賢等印章蓋│              │              │
│    │            │      │  印之印文各2 │              │              │
│    │            │      │  枚          │              │              │
├──┼──────┼───┼───────┼───────┼───────┤
│ 3  │93年8月5日  │胡惠凰│(1)偽造之胡惠凰│(1)偽造之胡惠凰│              │
│    │            │      │  、曾遠增署押│  署押1枚     │              │
│    │            │      │  各2枚       │(2)偽刻之胡惠凰│              │
│    │            │      │(2)偽刻之胡惠凰│  印章蓋印之印│              │
│    │            │      │  、曾遠增等印│  文1枚       │              │
│    │            │      │  章各1枚     │              │              │
│    │            │      │(3)偽刻之胡惠凰│              │              │
│    │            │      │  、曾遠增等印│              │              │
│    │            │      │  章蓋印之印文│              │              │
│    │            │      │  各2枚       │              │              │
├──┼──────┼───┼───────┼───────┼───────┤
│ 4  │93年12月1日 │陳碧霞│(1)偽造之陳碧霞│(1)偽造之陳碧霞│              │
│    │            │      │  、鄭鈺蓉署押│  署押1枚     │              │
│    │            │      │  各2枚       │(2)盜用之陳碧霞│              │
│    │            │      │(2)偽刻之鄭鈺蓉│  印章蓋印之印│              │
│    │            │      │  印章1枚     │  文1枚       │              │
│    │            │      │(3)盜用之陳碧霞│              │              │
│    │            │      │  印章蓋印之印│              │              │
│    │            │      │  文2枚、偽刻 │              │              │
│    │            │      │  之鄭鈺蓉印章│              │              │
│    │            │      │  蓋印之印文2 │              │              │
│    │            │      │  枚          │              │              │
├──┼──────┼───┼───────┼───────┼───────┤
│ 5  │94年1月24日 │黃皆傳│偽造之黃福安署│              │              │
│    │            │      │押2枚         │              │              │
├──┼──────┼───┼───────┼───────┼───────┤
│ 6  │94年5月10日 │邱暄文│(1)偽造之邱暄文│(1)偽造之邱暄文│              │
│    │            │      │  、蔡孟學署押│  署押1枚     │              │
│    │            │      │  各2枚       │(2)偽刻之邱暄文│              │
│    │            │      │(2)偽刻之邱暄文│  印章蓋印之印│              │
│    │            │      │  、蔡孟學等印│  文1枚       │              │
│    │            │      │  章各1枚     │              │              │
│    │            │      │(3)偽刻之邱暄文│              │              │
│    │            │      │  、等印章蓋印│              │              │
│    │            │      │  之印文各2枚 │              │              │
├──┼──────┼───┼───────┼───────┼───────┤
│ 7  │不詳        │吳美玲│              │              │(1)偽造之吳美玲│
│    │            │      │              │              │  署押1枚     │
│    │            │      │              │              │(2)盜用之吳美玲│
│    │            │      │              │              │  印章蓋印之印│
│    │            │      │              │              │  文1枚       │
├──┼──────┼───┼───────┼───────┼───────┤
│ 8  │94年4月8日  │林永騰│              │              │(1)偽造之林永騰│
│    │            │      │              │              │  署押1枚     │
│    │            │      │              │              │(2)盜用之林永騰│
│    │            │      │              │              │  印章蓋印之印│
│    │            │      │              │              │  文1枚       │
├──┼──────┼───┼───────┼───────┼───────┤
│ 9  │94年5月3日  │廖建隆│              │              │盜用之廖建隆印│
│    │            │      │              │              │章蓋印之印文1 │
│    │            │      │              │              │枚            │
├──┼──────┼───┼───────┼───────┼───────┤
│10  │94年7月5日  │王泰山│              │              │盜用之王泰山印│
│    │            │      │              │              │章蓋印之印文1 │
│    │            │      │              │              │枚            │
└──┴──────┴───┴───────┴───────┴───────┘
附錄本案所犯法條
刑法第210條：
偽造、變造私文書，足以生損害於公眾或他人者，處5年以下有
期徒刑。
刑法第216條：
行使第210條至第215條之文書者，依偽造、變造文書或登載不實
事項或使登載不實事項之規定處斷。
刑法第214條：
明知為不實之事項，而使公務員登載於職務上所掌之公文書，足
以生損害於公眾或他人者，處3年以下有期徒刑、拘役或5百元以
下罰金。
刑法第336條第2項：
對於業務上所持有之物，犯前條第一項之罪者，處6月以上5年以
下有期徒刑，得併科3千元以下罰金。
